【裁判字號】    95,訴,268
【裁判日期】    950428
【裁判案由】    毒品危害防制條例
【裁判全文】
臺灣桃園地方法院刑事判決               95年度訴字第268號
公  訴  人  臺灣桃園地方法院檢察署檢察官
被      告  甲○○
指定辯護人  本院公設辯護人  乙○○
上列被告因毒品危害防制條例案件，經檢察官提起公訴（94年度
毒偵字第5627號），嗣經本院訊問被告後，被告自白犯罪，檢察
官聲請協商判決，經本院合議庭裁定由受命法官改依簡式審判程
序後為協商判決，本院判決如下：
    主      文
甲○○施用第一級毒品，累犯，處有期徒刑壹年，扣案之第一級
毒品海洛因拾壹包（淨重拾壹點貳玖公克，空包裝重貳點肆公
克）、第一級毒品海洛因壹包（淨重零點捌公克，空包裝重零
點貳壹公克）、含海洛因及甲基安非他命成分殘渣袋拾個，均
沒收銷燬之；扣案之注射針筒拾支、削尖吸管陸支，均沒收之
；又施用第二級毒品，累犯，處有期徒刑陸月，扣案之含海洛因
及甲基安非他命成分殘渣袋拾個、含甲基安非他命成分殘渣袋
貳個，均沒收銷燬之；扣案之吸食器壹組，沒收。應執行有期徒
刑壹年肆月，扣案之第一級毒品海洛因拾壹包（淨重拾壹點貳玖
公克，空包裝重貳點肆公克）、第一級毒品海洛因壹包（淨重
零點捌公克，空包裝重零點貳壹公克）、含海洛因及甲基安非
他命成分殘渣袋拾個、含甲基安非他命成分殘渣袋貳個，均沒
收銷燬之；扣案之注射針筒拾支、削尖吸管陸支、吸食器壹組
，均沒收之。
    事實及理由
一、犯罪事實：被告甲○○前曾於民國82年間因違反肅清煙毒條
    例案件，經臺灣士林地方法院以82年度訴緝字第84號判決判
    處有期徒刑3 年6 月確定，於83年2 月18日入監執行，於84
    年5 月31日因縮短刑期假釋出監，於86年2 月15日縮刑期滿
    假釋未經撤銷，未執行之刑以已執行論；於88年間因施用毒
    品案件，經臺灣板橋地方法院以88年度毒聲字第4980號裁定
    送勒戒處所觀察、勒戒，因認有繼續施用毒品傾向，經臺灣
    板橋地方法院以88年度毒聲字第5286號裁定入戒治處所施以
    強制戒治，嗣經臺灣板橋地方法院檢察署檢察官聲請經臺灣
    板橋地方法院以89年度毒聲字第989 號裁定停止戒治付保護
    管束，於89年2 月19日出所，於89年8 月23日保護管束期滿
    執行完畢，並經臺灣板橋地方法院檢察署檢察官於90年3 月
    27日以90年度戒毒偵字第232 號為不起訴處分確定；於91年
    間因違反毒品危害防制條例案件，經臺灣臺北地方法院檢察
    署檢察官於91年12月31日以91年度偵緝字第1719號聲請強制
    戒治及提起公訴，就強制戒治部分，經臺灣臺北地方法院以
    91 年 度毒聲字第2563號裁定入戒治處所施以強制戒治，於
    92 年1月8 日入所執行，復經臺灣臺北地方法院以92年度毒
    聲字第1570號裁定停止戒治，於92年12月17日執行完畢；就
    提起公訴部分，經臺灣臺北地方法院以92年度訴字第236 號
    判決就施用第一級毒品部分判處有期徒刑10月，就施用第二
    級毒品部分判處有期徒刑4 月，應執行有期徒刑1 年，經提
    起上訴，經臺灣高等法院以92年度上訴字第2566號判決駁回
    上訴確定；於92年間因偽造文書案件，經本院以92年度壢簡
    字第849 號判決判處有期徒刑3 月確定，與上開應執行有期
    徒刑1 年，經臺灣高等法院以92年度聲字第1357號裁定定應
    執行有期徒刑1 年2 月確定；於92年間因違反動產擔保交易
    法案件，經臺灣板橋地方法院以92年度簡字第418 號判決判
    處拘役25日確定，與上開應執行有期徒刑1 年2 月接續執行
    ，於92年9 月19日入監執行，於93年11月27日因縮短刑期執
    行完畢（構成累犯）。詎其仍未戒除毒癮，明知海洛因、甲
    基安非他命分別係毒品危害防制條例所稱之第一級、第二級
    毒品，不得非法持有及施用，竟分別基於施用第一級、第二
    級毒品之犯意，分別於94年10月6 日上午某時，在桃園縣中
    壢市○○路89號之1 ，2 樓201 室，以注射針筒注射方式施
    用第一級毒品海洛因1 次；另於同年10月4 日某時在上址，
    以吸食器施用第二級毒品甲基安非他命1 次。嗣為警於94年
    10月6 日21時0 分許，在桃園縣中壢市○○路與廣州路口查
    獲，並扣得第一級毒品海洛因11包（淨重11.29 公克，空包
    裝重2.43公克）、第一級毒品海洛因1 包（淨重0.83公克，
    空包裝重0.21公克）、含海洛因及甲基安非他命成分殘渣袋
    13個、含甲基安非他命成分殘渣袋2 個及被告所有供（但非
    專供）施用第一級毒品海洛因所用之注射針筒13支、削尖吸
    管6 支、及施用第二級毒品甲基安非他命所用之吸食器1 組
    ，及與本案無關之磅秤1 臺、分裝空袋90個等物。案經桃園
    縣政府警察局平鎮分局報請臺灣桃園地方法院檢察署檢察官
    偵查起訴。
二、證據：
（一）被告甲○○於本院審理中之自白。
（二）卷附桃園縣政府警察局平鎮分局被採尿人姓名編號對照表
      1 紙，及臺灣尖端先進生技醫藥股份有限公司濫用藥物檢
      驗報告1 紙。
（三）扣案第一級毒品海洛因11包（淨重11.29 公克，空包裝重
      2.43公克）、第一級毒品海洛因1 包（淨重0.83公克，空
      包裝重0.21公克）、含海洛因及甲基安非他命成分殘渣袋
      13個、含甲基安非他命成分殘渣袋2 個，及卷附法務部調
      查局鑑定通知書1 紙、行政院衛生署管制藥品管理局檢驗
      成績書1 紙及法務部調查局函1紙。
（四）扣案注射針筒13支、削尖吸管6 支、吸食器1 組。
（五）照片10幀。
三、本件被告已認罪，經檢察官與被告於本院審理時達成協商之
    合意，其合意內容為：被告施用第一級毒品海洛因部分願受
    科處有期徒刑1 年；施用第二級毒品甲基安非他命部分願受
    科處有期徒刑6 月，合併應執行有期徒刑1 年4 月。經查，
    上開協商合意並無刑事訴訟法第455 條之4 第1 項所列情形
    之一，檢察官聲請改依協商程序而為判決，本院爰不經言詞
    辯論，於協商合意範圍內為協商判決，合予敘明。
四、沒收：扣案之第一級毒品海洛因11包（淨重11.29 公克，空
    包裝重2.43公克）、第一級毒品海洛因1 包（淨重0.83公克
    ，空包裝重0.21公克）、含海洛因及甲基安非他命成分之殘
    渣袋13個、含甲基安非他命成分之殘渣袋2 個，因海洛因、
    甲基安非他命分別為第一、二級毒品，包裝之塑膠袋又與所
    包裝之海洛因、甲基安非他命於物理外觀上二者已附合為一
    體而難以析離，應一併依毒品危害防制條例第18條第1 項前
    段之規定，沒收銷燬之。至扣案之注射針筒13支、削尖吸管
    6 支、吸食器1 組等物，分別為被告所有供（但非專供）施
    用第一、二級毒品所用之物，應依刑法第38條第1 項第2 款
    規定，宣告沒收。另扣案之磅秤1 臺、分裝空袋90個，無證
    據證明與被告本件施用毒品犯行有關，爰不宣告沒收。
五、附記：就被告所犯施用第二級毒品犯行部分，公訴人認被告
    係施用第二級毒品安非他命云云，查安非他命、甲基安非他
    命固同屬安非他命類之中樞神經興奮劑，且俗名通常互為混
    用，惟2 者究係不同之第二級毒品，並以甲基安非他命為目
    前國內濫用最為嚴重，而施用甲基安非他命之代謝最先是去
    N- 甲 基（N-demethylation）形 成安非他命，而施用甲基
    安非他命後，在正常尿液PH值情況下，24小時內，有43％服
    用劑量以甲基安非他命原態排出；另施用安非他命後24小時
    內，有30％以安非他命原態排出，20％經去氨基作用及氧化
    作用形成苯甲酸，2 ％經反應形成Norephedrine（參照行政
    院衛生署出版「物質濫用」、「常見濫用藥物檢驗方法彙編
    」2 書所載），本件被告於94年10月6 日22時55分許為警查
    獲採尿送驗結果，安非他命、甲基安非他命均呈陽性反應，
    又查施用安非他命後，其尿液不致檢出甲基安非他命陽性反
    應，而施用甲基安非他命後，其尿液可檢出甲基安非他命和
    其代謝物安非他命成分，此有行政院衛生署管制藥品管理局
    93年11月2 日管檢字第0930010499號函可按，是被告尿液經
    檢驗出甲基安非他命陽性部分，係被告施用甲基安非他命後
    以甲基安非他命原態排出者；而檢驗出安非他命陽性部分，
    雖施用甲基安非他命、安非他命均可檢驗出安非他命陽性反
    應，然由被告尿液經檢驗結果呈甲基安非他命反應，已可認
    定被告確有施用甲基安非他命犯行，且扣案之殘渣袋經檢驗
    結果係甲基安非他命（而非安非他命），復無其他積極證據
    證明被告另有施用安非他命犯行，參諸國內幾乎都係濫用甲
    基安非他命者，鮮有濫用安非他命者（遲至89年5 月間國內
    方出現第1 次在錠劑中檢驗出安非他命，而非甲基安非他命
    之案例），依「罪證有疑，利歸被告」之證據法則，應認前
    開安非他命陽性反應，仍係被告施用甲基安非他命後經代謝
    作用所致。綜上，應認被告係施用第二級毒品甲基安非他命
    ，而非安非他命，是公訴人此部分認定，尚有未洽，應予更
    正。
六、應適用之法條：刑事訴訟法第455 條之4 第2 項、第455 條
    之8 ，毒品危害防制條例第10條第1 項、第2 項、第18條第
    1 項前段，刑法第11條、第47條、第38條第1 項第2 款、第
    51條第5 款。
七、本判決除有刑事訴訟法第455 條之4 第1 項第1 款、第2 款
    、第4 款、第6 款、第7 款所定情形之1 ，或違反同條第2
    項規定者外，不得上訴。
八、如不服本件判決，得自收受判決送達之日起10日內，向本院
    提出上訴書狀，上訴於第二審法院。
本案經檢察官嵇珮晶到庭執行職務。
中    華    民    國    95    年     4    月    28    日
                  刑事第二庭    法  官  鄭吉雄
如不服本判決，應於送達後10日內，向本院提出上訴狀（應附繕
本），上訴於臺灣高等法院。
                                書記官  謝至菁
中    華    民    國    95    年    5     月    2     日
附錄法條：
毒品危害防制條例第10條
施用第一級毒品者，處 6 月以上 5 年以下有期徒刑。
施用第二級毒品者，處 3 年以下有期徒刑。


司法院資訊處製作；財團法人民間司法改革基金會備份。
